【裁判字號】    97,易,1583
【裁判日期】    970825
【裁判案由】    竊盜
【裁判全文】
臺灣臺北地方法院刑事判決              97年度易字第1583號
    公  訴  人  臺灣臺北地方法院檢察署檢察官
    被      告  甲○○
                        （現另案在臺灣臺北監獄執行中）
上開被告因竊盜案件，經檢察官提起公訴（九十七年度偵字第三
五一七號），本院判決如下：
    主  文
甲○○逾越牆垣及安全設備竊盜，累犯，處有期徒刑玖月。
    事  實
一、甲○○前因竊盜案件，經本院以九十二年度易字第一四七二
    號判處有期徒刑二年確定（下稱第一案）；復因違反毒品危
    害防制條例案件，經本院以九十二年度訴字第二○三○號判
    處有期徒刑十月確定（下稱第二案）；另因恐嚇案件，經臺
    灣高雄地方法院以九十三年度簡字第一三九五號判處有期徒
    刑五月確定（下稱第三案）；又因詐欺案件，經本院以九十
    三年度易字第八九五號判處有期徒刑四月確定（下稱第四案
    ），第一案至第四案經本院以九十四年度聲字第一○○三號
    裁定定應執行刑為有期徒刑三年四月，迄於九十六年四月十
    八日因縮短刑期假釋期滿未經撤銷而執行完畢，竟仍不知悔
    改，復基於為自己不法所有之意圖，於九十六年十月三十日
    下午某時，前往位於臺北市○○○路二八號之房屋（原為瑞
    新數位科技股份有限公司，現為無人看管之空屋），自上開
    房屋後方圍牆翻越且拆除上開房屋一樓廁所氣窗而進入上開
    房屋一樓，徒手竊取乙○○所有之鋁門框三個、水龍頭二個
    及筆記型電腦二臺，得手後即分別販售不知情之他人以取利
    ，嗣為警依甲○○遺留現場之鞋印循線查悉上情。
二、案經臺北市政府警察局中正第一分局報請臺灣臺北地方法院
    檢察署檢察官偵查起訴。
    理  由
一、被告甲○○對於公訴人所提之證據資料及以下本院作為判斷
    依據之各項證據資料，均同意或不爭執其證據能力，本院審
    酌該等言詞供述及書面作成時之情況認為適當，均無不宜作
    為證據之情事，依刑事訴訟法第一百五十九條之五規定，均
    得作為證據。
二、上開犯罪事實，業據被告於警詢、偵查及本院審理中坦白承
    認，核與告訴人乙○○指訴情節相符，並有勘察採證同意書
    、內政部警政署刑事警察局出具之鑑定書、刑案現場勘察報
    告及照片在卷可資佐證，被告自白與事實相符，本件事證業
    已明確，被告犯行堪以認定。
三、核被告所為，係犯刑法第三百二十一條第一項第二款之加重
    竊盜罪。另被告前所受有期徒刑之宣告及執行完畢之情如犯
    罪事實欄所載，有臺灣高等法院被告前案紀錄表一份在卷可
    參，被告於有期徒刑執行完畢後五年內故意再犯本案有期徒
    刑以上之罪，為累犯，應依刑法第四十七條第一項之規定加
    重其刑。爰審酌被告於警詢、偵查及本院審理中均坦白承認
    犯行，犯後態度良好，另參以被告犯罪動機、目的、手段及
    對於他人所生損害之程度等情狀，量處如主文所示之刑。
據上論斷，應依刑事訴訟法第二百九十九條第一項前段，刑法第
三百二十一條第一項第二款、第四十七條第一項，判決如主文。
本案經檢察官鄧巧羚到庭執行職務
中    華    民    國    97    年    8     月    25    日
                        臺灣臺北地方法院刑事第八庭
                            法  官   唐于智
上正本證明與原本無異。
如不服本判決，應於判決送達後10日內，向本院提出上訴狀。
                            書記官   陳家欣
中    華    民    國    97    年    8     月    25    日
附錄本案論罪法條
刑法第321條
犯竊盜罪而有左列情形之一者，處6 月以上、5 年以下有期徒刑
：
一、於夜間侵入住宅或有人居住之建築物、船艦或隱匿其內而犯
    之者。
二、毀越門扇、牆垣或其他安全設備而犯之者。
三、攜帶兇器而犯之者。
四、結夥三人以上而犯之者。
五、乘火災、水災或其他災害之際而犯之者。
六、在車站或埠頭而犯之者。
前項之未遂犯罰之。


司法院資訊處製作；財團法人民間司法改革基金會備份。
